【裁判字號】    95,簡上,498
【裁判日期】    950630
【裁判案由】    竊盜
【裁判全文】
臺灣高雄地方法院刑事判決             95年度簡上字第498號
上  訴  人
即  被  告  丁○○
上列上訴人因竊盜案件，不服本院高雄簡易庭95年度簡字第1619
號95年3 月19日第一審判決（聲請簡易判決處刑案號：95年度偵
字第3284號）提起上訴，及移送併辦（95年度偵字第9237號），
本院合議庭認不得以簡易判決處刑，改依通常程序為第一審之審
判，判決如下：
    主  文
原判決撤銷。
丁○○共同連續攜帶兇器、毀壞安全設備竊盜，累犯，處有期徒
刑壹年陸月。扣案之老虎鉗壹支、Ｔ字型扳手壹支、一字型扳手
壹支，均沒收之。
    事  實
一、丁○○前因竊盜罪，經本院93年度簡字第3868號判決判處有
    期徒刑4 月，甫於民國 (下同)94 年6 月6 日執行完畢。詎
    猶不知悔改，復基於意圖為自己不法所有之概括犯意，先於
    (一)95年1 月13日上午6 時許，在高雄縣橋頭鄉○○○路2 號
    前，竊取己○○所有之車號ZS-3546 號自用小貨車1 部 (價
    值約新台幣【下同】8 萬元)， 得手後駕車離開；再於(二)95
    年2 月16日凌晨2 時許，與乙○○（為前案判決效力所及，
    由檢察官另為不起訴處分）共同基於意圖為自己不法所有之
    概括犯意聯絡，前往高雄市○○區○○路與至聖路口，由丁○○把風，乙○○持其所有客觀上對人之生命、身體具有危
    險性，可供凶器使用之一字型扳手1 支，竊得庚○○所有停
    在該處之ZE -9846號自用小貨車1 部 (價值約5 萬元)， 得
    手後，渠2 人共同駕駛上揭車輛，攜帶客觀上對人之生命、
    身體有危險性之老虎鉗、一字型扳手、Ｔ型扳手各1 支，於
    (三)同日2 時15分許到達高雄市○○區○○路與華榮路口，由
    乙○○將老虎鉗交付丁○○，丁○○持以破壞戊○○圍在建
    築工地之鐵絲網後，共同侵入該處建築工地內，徒手竊取戊○○所有放置該處之板模支撐鐵桿64支 (價值約2 萬5600元
    ，併案意旨書誤載為46支)， 將之搬運至前揭ZE -9846號自
    用小貨車上，得手後正欲以上開車輛載運板模支撐鐵桿離去
    現場之際，乙○○為警當場查獲，並扣得乙○○所有供渠2
    人共同行竊用之上開老虎鉗、一字型板手、Ｔ字型板手各1
    支，惟丁○○則趁機逃逸。詎丁○○不知悔改，又於(四)95年
    2 月16日下午2 時10分許，駕駛上揭竊得之ZS-3546 號自用
    小貨車至高雄縣橋頭鄉○○路市場巷40號旁空地，徒手竊取
    甲○○所有之板模支撐鐵管8 支 (價值約3200元)， 得手後
    將之搬運至前揭自用小貨車上，適甲○○發現而報警當場逮
    獲，並自上開自用小貨車上扣得不詳姓名者 (無證據證明係
    共犯)所有之鐵鉗1 支、自製Ｔ字型扳手1 支，及在高雄縣
    橋頭鄉○○路市場巷40號旁空地之路面上扣得不詳姓名者 (
    無證據證明係共犯)所 有之手套1 個、及丁○○平日使用之
    帽子1 頂。
二、案經高雄縣政府警察局岡山分局報告臺灣高雄地方法院檢察
    署檢察官聲請簡易判決處刑及高雄市政府警察局鼓山分局報
    告臺灣高雄地方法院檢察署檢察官移送併辦。
    理  由
壹、程序部分：
    按「被告以外之人於審判外之言詞或書面陳述，除法律有規
    定者外，不得作為證據。」刑事訴訟法第159 條第1 項固定
    有明文。惟按「被告以外之人於審判外之陳述，雖不符前4
    條之規定，而經當事人於審判程序同意作為證據，法院審酌
    該言詞陳述或書面陳述作成時之情況，認為適當者，亦得為
    證據。當事人、代理人或辯護人於法院調查證據時，知有第
    159 條第1 項不得為證據之情形，而未於言詞辯論終結前聲
    明異議者，視為有前項之同意。」刑事訴訟法第159 條之5
    亦規定甚明。本件證人己○○、甲○○於警詢時之陳述，屬
    被告以外之人於審判外之言詞陳述，惟被告於本院調查證據
    時，知有上情而未於言詞辯論終結前聲明異議，本院審酌上
    開筆錄作成時，較無人情施壓或干擾，亦無不當取供之情形
    ，認為以之作為本案之證據亦屬適當，是其於警詢中之證言
    ，依刑事訴訟法第159 條之5 之規定，自得為證據，合先敘
    明。
貳、實體部分：
一、訊據被告丁○○坦承其有與乙○○共同偷竊戊○○所有之板
    模支撐鐵桿64支，惟矢口否認其餘竊盜犯行，辯稱：其沒有
    偷ZS-3546 號、ZE -9846號自用小貨車，也沒有偷甲○○所
    有之板模支撐鐵桿，其只是經過高雄縣橋頭鄉○○路市場巷
    40號旁空地，在那邊小便而已等語。經查，被告丁○○於95
    年3 月20日警詢時供稱：「 (問：你與乙○○如何竊取ZE
    -9846 號自小貨車？)( 答 ：我騎乙○○的機車搭載他，竊
    取車輛是由乙○○持一字型扳手行竊的，我則騎機車在旁負
    責把風。」、「 (問：你有無夥同乙○○於95年2 月16日2
    時15分許，在高雄市○○區○○路與華榮路口建築工地內，
    竊取板模支撐鐵管46支【應係64支】？)( 答 ：有的)」 、
    「 (問：何人將竊得之板模支撐鐵管46支【應係64支】搬至
    你們竊得之車牌ZE -9846號自小貨車上？)( 答 ：我與乙○○一起搬運的)」 、「 (問：警方於工地現場扣得之老虎鉗
    壹支、一字型扳手壹支、Ｔ字型扳手壹支等工具是誰的？)(
    答：是乙○○自備的)」 、「 (問：你們竊取上開板模支撐
    鐵管作為何用？)( 答 ：我們要拿去變賣換取現金花用)」
    等語 (見警詢筆錄)， 於檢察官95年4 月7 日偵查中亦供稱
    ：「 (問：是否在今年二月十六日凌晨二時許，與乙○○在
    鼓山區一台自小客車 (應係自小貨車)？)( 答：有)」 、「
     (問：一字型扳手是誰的？)( 答 ：乙○○的)」 、「 (問
    ：是誰動手牽的〉)( 答 ：乙○○，我騎他的機車，我在旁
    顧)」 、「 (問：當日二時十五分是否在裕誠與華榮路口偷
    鐵桿46支【應係64支】？)( 答 ：有)」 、「 (問：何人動
    手偷的？)( 答 ：我們二人把那些鐵桿搬到偷的車上，是我
    們一起坐車去的)」 等語 ( 見95 年度偵字第9237號卷第38
    、39頁)， 其對於如何與乙○○共同竊取ZE -9846號自用小
    貨車及以該車當交通工具而竊取戊○○所有之板模支撐鐵桿
    64支之情節，前後供述一致，衡以被告自接受警方調查迄接
    受檢察官偵訊時，相距17日，苟其確無上開竊盜犯行，怎可
    能於檢察官偵查中未據實以告？反而為相同之供述？再者，
    證人乙○○於本院95年6 月22日審理中證稱：「 (問：根據
    被告警詢時所供述他是跟你一起去偷，有何意見？)( 答 ：
    既然他這樣講，我沒有話講，我是跟春仔一起去的，春仔真
    正姓名是丁○○)」 、「 (問：是否當庭之被告？)( 答 ：
    是的)」 、「 (問：如何去偷？)( 答 ：我在警詢時所供述
    是真實的)」 、「 (問：你是否跟被告一起偷ZE -9846號自
    用小客車，再帶一字型扳手、老虎鉗、Ｔ字型扳手一起去偷
    鐵桿？)( 答 ：車子是我自己去偷的)」 、「 (問：車子是
    你自己偷的？)( 答 ：我和被告一起去，我下手去偷的)」
    、「 (問：偷車子作什麼？)( 答 ：準備去載鐵桿)」 、「
     (問：你去裕誠路偷鐵桿，是如何偷的？)( 答 ：我跟被告
    一起進去搬鐵桿)」 等語 (見當日審判筆錄)， 足見被告確
    有與乙○○共同竊取ZE -9846號自用小貨車及以該車當交通
    工具而竊取戊○○所有之板模支撐鐵桿64支之犯行。至於，
    被告於警詢時供稱其與乙○○是由破洞的鐵絲網進入行竊竊
    戊○○所有之板模支撐鐵桿等語，與乙○○之證述情節不符
     (按乙○○於本院審理時證述其警詢時之供述均為實在，而
    其警詢之供述為其將老虎鉗拿給綽號春仔 (即被告)男 子剪
    斷圍工地的鐵絲網，然後一起進入工地內徒手搬運板模支撐
    鐵桿等語，本院審酌本案警方扣得老虎鉗1 支之事實，苟被
    告與乙○○於行竊之前，並無使用老虎鉗之認知，何需攜帶
    老虎鉗前往現場，故足見證人乙○○之證述情節，核與事實
    相符，被告與乙○○係持老虎鉗將圍住工地之鐵絲網剪斷之
    後，一起進入工地內徒手竊取板模支撐鐵桿，併予敘明。又
    被告於本院審理中雖辯稱其只是騎機車載乙○○去高雄市○○區○○路與至聖路口現場，乙○○說要去跟朋友借車，後
    來，伊騎車子回去，乙○○才開車到伊家中載伊 (到高雄市
    鼓山區○○路與華榮路口現場)等 語，惟被告於本院95年6
    月22日審理時自承其家住高雄縣橋頭鄉，則衡以前揭ZE-984
    6 號自用小貨車失竊之時間、地點為95年2 月16日凌晨2 時
    許、高雄市○○區○○路與至聖路口，而戊○○所有之板模
    支撐鐵桿64支失竊之時間、地點為95年2 月16日凌晨2 時15
    分許、高雄市○○區○○路與華榮路口，苟被告騎機車載證
    人乙○○於95年2 月16日凌晨2 時許到達高雄市○○區○○
    路與至聖路口後即離去，而證人乙○○自己竊取上開ZE-984
    6 號自用小貨車後再前往被告之高雄縣橋頭鄉家中搭載被告
    ，渠2 人怎可能於同日凌晨2 時15分許 (僅相距15分鐘)，
    再返回高雄市○○區○○路與華榮路口竊取戊○○所有之板
    模支撐鐵桿？是被告上開辯詞顯與事理有違，不足採信。此
    外，復有高雄市政府警察局鼓山分局搜索扣押筆錄、扣押物
    品清單各1 份、被害人庚○○、戊○○出具之贓物認領保管
    單各1 紙及前揭老虎鉗、一字型扳手、Ｔ型扳手各1 支扣案
    為證，被告確有上開犯罪事實(二)、(三)之犯行，洵堪認定。
    復查，證人甲○○於警詢時證稱：「 (問：你於何時？何地
    ？發現竊嫌？在竊取何物？)( 答：我是於95年01月16日下
    午14時10分許，在橋頭鄉○○路市場巷40號旁空地，我放置
    工作用之鐵管地方，當場發現竊嫌正在竊取我所有之鐵管)
    」、「 (問：你發現竊嫌在竊取東西時，作何處理？)( 答
    ：我發現竊嫌在竊取東西，且將竊取之物搬上貨車之後，剛
    好巡邏員警經過發現，合力將該竊嫌逮捕)」、「 (問：警
    方於當時查獲之竊嫌丁○○是否就是你親眼目睹偷東西之人
    ？)( 答：該竊嫌就是我親眼目睹偷東西之人)」等語 (見95
    年1月16日警詢筆錄)，於本院95年6月15日審理中亦證稱：
    「 (問：你說明當天情形)( 答：我看到被告他一個人在搬
    運鐵管上車，我喊賊後被告逃跑，剛好有二位警員到那裡，
    警員有把他抓住。)」、「 (問：你看到被告時，被告在那
    個位置？)( 答：我有聽到搬鐵管的聲音，因為鐵管擋著我
    ，我喊抓賊時，靠近時，我看到被告在車子旁邊，靠近模板
    、木材堆放的地方)」等語 (見當日審判筆錄)，核與證人即
    當場逮捕被告之警員陳松林於本院95年6月6日審理時證稱：
    「 (問：請說明查獲情形)( 答：我們巡邏到現場時看到別
    人喊抓賊，又看到被告在跑，我們就用機車要擋被告，他有
    跳過去繼續跑，我們就騎機車追他，他跑到無力就被我們捕
    獲。)」、「 (問：有無問抓賊的人為何喊抓賊？)( 答：喊
    抓賊的被害人說被告正在偷他的鐵管)」等語相符 (見當日
    審判筆錄)， 此外，復有被害人甲○○出具之贓物認領保管
    單1 紙、蒐證照片6 張附卷可資佐證，足見被告確有犯罪事
    實(四)之犯行，亦堪認定。至於，被告辯稱其只是在橋頭鄉○○路市場巷40號旁空地內小便，因為板模支撐鐵桿快要掉下
    來，伊才移動鐵桿到地上，並沒有偷鐵桿等語；惟查，依警
    方所拍之現場照片所示，前揭空地內之板模支撐鐵桿與板模
    係層層疊放而堆置一起，且其重量非輕，客觀上並無鬆動之
    可能，其所辯已與事實不符，再者，上開空地範圍甚廣，堆
    放之板模支撐鐵桿、板模之數量甚多，苟被告確實因一時內
    急而欲就地小便，應可任意尋得隱密之處立刻解決，何需偏
    偏往板模支撐鐵桿快要掉下來之處？況且，苟被告真係一時
    內急而欲就地小便，又何需於被害人、警員發覺之後，奔命
    逃跑而引人起疑？足見被告上開辯解要屬事後卸責之詞，委
    無足採。末查，前揭ZS-3546 號自用小貨車係被害人己○○
    於95年1 月13日凌晨6 時許，在高雄縣橋頭鄉○○○路2 號
    前失竊，此經被害人己○○於警詢時陳述明確，且有車輛竊
    盜、車牌失竊資料個別查詢報表- 查詢車輛認可資料1 紙、
    高雄縣警察局車輛協尋 (尋獲)電 腦輸入單1 紙及被害人己○○出具之贓物認領保管單1 紙在卷可證，而上開ZS-3546
    號自用小貨車係被告用以偷竊甲○○所有之板模支撐鐵桿之
    交通工具，有蒐證照片6 張附卷可資為證，本院審酌被告既
    以上開車輛充作竊取甲○○之板模支撐鐵桿之交通工具，且
    其自警詢、偵查起迄本院審理時均無法交待上開車輛之來源
    ，顯見上開車輛亦係被告以竊取方式而取得者，其上開犯罪
    事實(一)之犯行，亦堪認定。綜上所述，被告所辯均無足採，
    其犯行均堪認定。
二、按刑法第321 條第1 項第3 款所謂之兇器，其種類並無限制
    ，凡客觀上足對人之生命、身體、安全構成威脅，具有危險
    性之兇器均屬之（最高法院79年台上字5253號判例參照）。
    而扣案之老虎鉗1 支、Ｔ字型扳手1 支、一字型扳手1 支均
    係金屬製品，質地堅硬，且一字型扳手1 支既能破壞庚○○
    所有之ZE -9846號自用小貨車電門鎖，老虎鉗亦能剪斷戊○○圍住工地之鐵絲網，足見扣案之老虎鉗1 支、Ｔ字型扳手
    1 支、一字型扳手1 支，客觀上均對人之生命、身體、安全
    足以構成威脅，且有危險性，自屬兇器之一種。核被告丁○○上開(一)、(四)所為，係犯刑法第320 條第1 項之普通竊盜罪
    ，其上開(二)所為，係犯刑法第321 條第1 項第3 款之攜帶兇
    器竊盜罪；上開(三)所為，係犯刑法第321 條第1 項第2 款、
    第3 款之攜帶兇器、毀壞安全設備竊盜竊盜罪；其所犯上開
    (二)、(三)之犯行，與乙○○間有犯意之聯絡及行為之分擔，應
    依刑法第28條規定，論以共同正犯；又其先後多次竊盜行為
    ，時間緊接，手法相同，所犯基本構成要件亦同，顯係基於
    概括犯意反覆為之，為連續犯，應依刑法第56條之規定論以
    情節較重之連續攜帶兇器、毀壞安全設備竊盜罪，並加重其
    刑。另被告前於93年間年間，因竊盜案件，經本院以93年度
    簡字第3868號判處有期徒刑4 月確定，甫於94年6 月6 日執
    行完畢，有臺灣高等法院被告全國前案紀錄表1 紙附卷可參
    ，其於上開徒刑執行完畢後5 年內，再犯本件最重本刑為有
    期徒刑以上之罪，為累犯，應依刑法第47條之規定加重其刑
    ，並依法遞加重之。再者，公訴人雖僅就被告上開犯罪事實
    (一)、(四)之事實聲請簡易判決處刑 (與起訴有同一效力)， 然
    檢察官就犯罪事實一部起訴者，其效力及於全部，刑事訴訟
    法第267 條定有明文。本件被告所犯上開犯罪事實(二)、(三)之
    事實，與前揭聲請簡易判決處刑之犯罪事實部分具有連續犯
    之裁判上一罪關係，已如前述，本院自應就此部分一併加以
    裁判，附此敘明。
三、原審以本件被告丁○○罪證明確，予以論罪科刑，固非無見
    ，惟原判決僅就被告所犯上開犯罪事實(一)、(四)之竊盜犯行加
    以審判，而未及就被告所犯上開犯罪事實(二)、(三)之竊盜犯行
    一併審理，尚有未洽，上訴人上訴意旨否認上開犯罪事實(一)
    、(四)之竊盜犯行，雖無理由，惟原判決既有上開可議之處，
    自應由本院將原判決予以撤銷改判。審酌被告年輕力壯，前
    已有竊盜前科，竟不思依循正途獲取財物，而連續竊取他人
    之自用小貨車、板模支撐鐵管，對於被害人之財產危害非輕
    犯罪後又飾詞狡卸，行為實有不該，惟念所竊取之財物均已
    由被害人領回，及其犯罪之動機、目的、手段等一切情狀，
    量處如主文所示之刑。又按，共同正犯因相互間利用他人之
    行為，以遂行其犯意之實現，本於責任共同之原則，有關沒
    收部分，對於共犯間供犯罪所用之物，自均應為沒收之諭知
    （最高法院89年度臺上字第6946號判決意旨參照）。本件扣
    案之老虎鉗1 支、Ｔ字型扳手1 支、一字型扳手1 支，係共
    犯乙○○所有之物，供渠2 人犯上開(二)、(三)竊盜犯行使用，
    業據證人乙○○於警詢、本院審理中坦承無訛，則依上開說
    明，自應依刑法第38條第1 項第2 款規定宣告沒收。至於，
    扣案之鐵鉗1 支、自製T 型把手1 支、手套1 個，並無證據
    證明係被告丁○○所有之物 (被告於警詢時供稱已使用之絨
    布手套是搬運鋼條用的，惟依警卷照片所示，扣案之手套是
    麻布材質，並非絨布材質，故其於警詢之供述，仍不能證明
    扣案之手套係其所有且供其犯罪使用之物)， 爰不予宣告沒
    收。另扣案之帽子1 頂，據被告於警詢之供述係其戴在頭上
    之物，並無證據證明係供其前揭犯罪事實(四)之竊盜犯行使用
    之物，亦不予宣告沒收，均併予敘明。
四、按檢察官聲請以簡易判決處刑之案件，經法院認為有第451
    條之1 第4 項但書之情形者，應適用通常訴訟程序審判之，
    刑事訴訟法第452 條定有明文；且對於簡易判決之上訴，準
    用刑事訴訟法第三編第一章及第二章之規定。管轄第二審之
    地方法院合議庭受理簡易判決上訴案件，應依通常程序審理
    。其認案件有刑事訴訟法第452 條之情形者，應撤銷原判決
    ，逕依通常程序為第一審判決，法院辦理刑事訴訟簡易程序
    案件應行注意事項第14項亦有規定；查本案本院於審判中發
    現被告尚有其他具裁判上一罪即併案部分之犯罪事實，不宜
    量處6 月以下之有期徒刑，足認檢察官之聲請簡易判決處刑
    為不適當，而有刑事訴訟法第451 條之1 第4 項但書第2 款
    之情形，依前揭法律規定，應由本院合議庭逕依通常程序審
    理後，而為第一審之判決，檢察官或被告如不服本判決，仍
    得於法定上訴期間內，向管轄之第二審法院提起上訴，附此
    敘明。
據上論斷，應依刑事訴訟法第455 條之1 第1 項、第3 項、第45
2 條、第451 條之1 第4 項但書第2 款、第369 條第1 項前段、
第364 條、第299 條第1 項前段，刑法第28條、第56條、第321
條第1 項第2 款、第3 款、第47條、第38條第1 項第2 款，判決
如主文。
本案經檢察官丙○○到庭執行職務。
中    華    民    國    95    年    6     月    30    日
                    刑事第九庭  審判長法  官 張世賢
                                      法  官 謝梨敏
                                      法  官 陳建和
以上正本證明與原本無異。
如不服本判決，應於判決送達後10日內，向本院提出上訴狀。
中    華    民    國    95    年    7     月    3     日
                                      書記官 戴顯澄
附錄所犯法條：
中華民國刑法第321條
 (加重竊盜罪)
犯竊盜罪而有左列情形之一者，處六月以上五年以下有期徒刑：
一  於夜間侵入住宅或有人居住之建築物、船艦，或隱匿其內而犯之者。
二  毀越門扇、牆垣或其他安全設備而犯之者。
三  攜帶兇器而犯之者。
四  結夥三人以上而犯之者。
五  乘火災、水災或其他災害之際而犯之者。
六  在車站或埠頭而犯之者。
前項之未遂罰之。                                  -


司法院資訊處製作；財團法人民間司法改革基金會備份。
